ACORDAO-COMPLETO-2364252

ACÓRDÃO DE RELAÇÃO

ACÓRDÃO DE RELAÇÃO 6690/2019 ATA 26/2019 - SEGUNDA CÂMARA

Acórdão 6690/2019-TCU-Segunda Câmara
	Os Ministros do Tribunal de Contas da União ACORDAM, por unanimidade, com fundamento no art. 27 da Lei 8.443/1992, c/c o art. 218 do Regimento Interno/TCU, em expedir quitação aos Srs. Glênio da Costa Alvarez e Robson Gonçalves Batista, ante o recolhimento das multas que lhes foram aplicadas, reconhecer a favor do Sr. Robson Gonçalves Batista o crédito de R$ 303,89 (trezentos e três reais e oitenta e nove centavos) , constituído em 13/9/2019, em decorrência de pagamento a maior por ele efetuado da multa que lhe fora aplicada, para que possa, se lhe aprouver, buscar o ressarcimento da respectiva quantia, de acordo com os pareceres emitidos nos autos:
1. Processo TC-Processo 012.234/2002-9 (PRESTAÇÃO DE CONTAS - Exercício: 2001) 
	1.1. Apenso: TCProcesso 014.795/2001-2 (Denúncia) .
	1.2. Responsáveis: Maria de Fátima Arce Moreth, CPF XXX.676.601-XX; Frederico Flávio Magalhães, CPF XXX.272.791-XX; Giselda Maria Pedrosa Liberal, CPF XXX.659.541-XX; Joacy Vieira da Silva, CPF XXX.736.161-XX; João Vicente Clementino, CPF XXX.601.191-XX; Glênio da Costa Alvarez, CPF XXX.074.110-XX; Dinarte Nobre de Madeiro, CPF XXX.940.664-XX; Artur Nobre Mendes, CPF XXX.752.501-XX; José Inácio Ferreira Trindade, CPF XXX.863.111-XX e Marcos Antonio Moreira West, CPF XXX.996.231-XX.
	1.3. Órgão/Entidade: Fundação Nacional do Índio - Funai.
	1.4. Relator: Ministro-Substituto Marcos Bemquerer Costa.
	1.5. Representante do Ministério Público: Procurador Sergio Ricardo Costa Caribé.
	1.6. Unidade Técnica: Secretaria de Gestão de Processos - Serviço de Controle dos Efeitos de Deliberações (Seproc/Secef) .
	1.7. Representação legal: Marconi Miranda Vieira (22.098/OAB-DF) , representando Frederico Flávio Magalhães, Robson Gonçalves Batista e Joacy Vieira da Silva. 
	1.8. Determinações/Recomendações/Orientações: não há.
Glênio da Costa Alvarez
Quitação relativa ao subitem 9.1 do Acórdão 2.410/2011, proferido pela 1ª Câmara, em Sessão de 19/4/2011, Ata 12/2011, ratificado pelo Acórdão 1147/2015-TCU-Primeira Câmara, em Sessão de 24/2/2015, Ata 4/2015.
	Data de origem da multa: 19/4/2011	  Valor original da multa: R$ 5.000,00
              Data do recolhimento: 6/4/2015	  Valor recolhido: R$ 6.355,00
Robson Gonçalves Batista
Quitação relativa ao subitem 9.1 do Acórdão 2.410/2011, proferido pela 1ª Câmara, em Sessão de 19/4/2011, Ata 12/2011, alterado pelo Acórdão 1147/2015-TCU-Primeira Câmara, em Sessão de 24/2/2015, Ata 4/2015.
	Data de origem da multa: 19/4/2011	  Valor original da multa: R$ 2.500,00
              Datas dos recolhimentos: 	  Valores recolhidos:
	12/8/2015	R$ 262,95
	2/9/2015	R$ 268,33
	4/9/2015	R$ 268,33
	14/10/2015	R$ 265,80
	10/11/2015	R$ 265,80
	2/12/2015	R$ 1.607,85

Segunda Câmara

Fundação Nacional do Índio - Funai.

ACORDAO-COMPLETO-2459147

Acórdão 4095/2021 - Segunda Câmara

MARCOS BEMQUERER

Marconi Miranda Vieira (22.098/OAB-DF), representando Frederico Flávio Magalhães, Robson Gonçalves Batista e Joacy Vieira da Silva.

Procurador Sergio Ricardo Costa Caribé.

PRESTAÇÃO DE CONTAS (PC)

Secretaria de Gestão de Processos - Serviço de Controle dos Efeitos de Deliberações (Seproc/Secef).